# 公司由非并表转并表之后，前期内部交易处理方式

提问人：hbwgh 时间：2022-04-12 15:25:04
陈老师好，请问您一个关于内部交易抵消的问题。比如B公司是A公司的联合营公司，前期发生内部交易（顺流A卖给B），且有未实现部分，可极端假设一直全部未实现。后B公司变为A公司的全资子公司，前期A销售给B的内部交易，应该如何进行处理，非常感谢。

回答人：chenyiwei
此前的顺流交易未实现损益在变为子公司后无需再抵销；但此前的逆流交易未实现损益仍需继续按比例抵销。参考：《中审众环研究 2020 》之“问题3-2-76（合营企业变为子公司后对前期顺流交易的合并抵销处理）”、“问题3-2-77（分步交易实现非同一控制下企业合并中，对购买日前逆流交易未实现损益的抵销处理）”。